【裁判字號】    90,上訴,2242
【裁判日期】    900831
【裁判案由】    毒品危害防制條例
【裁判全文】
臺灣高等法院刑事判決                            九十年度上訴字第二二四二號
    上  訴  人
    即  被  告  甲○○
右上訴人因違反毒品危害防制條例案件，不服臺灣新竹地方法院九十年度訴字第一九
一號，中華民國九十年五月十五日第一審判決（起訴案號：臺灣新竹地方法院檢察署
八十九年度毒偵字第一四八一號、第二九三九號），提起上訴，本院判決如左：
    主  文
上訴駁回。
    事  實
一、甲○○於民國（下同）八十八年間，因妨害兵役治罪條例案件，經台灣新竹地方
    法院判處有期徒刑三月，如易科罰金以三百元折算壹日確定，於八十九年二月一
    日易科罰金執行完畢；又甫因施用毒品案件，經台灣新竹地方法院以八十七年度
    毒聲字第四七號裁定送觀察、勒戒後，認無繼續施用毒品之傾向，由臺灣新竹地
    方法院檢察署檢察官於八十七年七月一日，以八十七年度偵字第三六九九號為不
    起訴處分確定；又於八十八年間再行施用毒品，再經台灣新竹地方法院以八十八
    年度毒聲字第六二四號裁定送觀察、勒戒後，因認有繼續施用毒品之傾向，復以
    八十八年度毒聲字第一一八七號裁定令入戒治處所施以強制戒治一年，並經臺灣
    新竹地方法院判處有期徒刑六月，如易科罰金以三百元折算一日，於八十九年八
    月二十一日確定，甲○○於強制戒治期間，並經檢察官聲請，再經台灣新竹地方
    法院以八十九年度毒聲字第十八號裁定停止戒治所餘戒治期間付保護管束，而於
    八十九年一月二十八日停止執行而出戒治所。詎其仍不知悔改，復基於概括之犯
    意，自八十九年二月初某起至同年十二月十四日晚間止，在其當時位於新竹縣竹
    北市○○路一八六巷九弄三號五樓之租屋處，以燒烤玻璃吸食器之方法，平均二
    至三天施用一次之頻率，連續施用第二級毒品安非他命多次；又另行起意，並基
    於概括之犯意，自八十九年五月二十日起至同年十二月十四日止，在上開租屋處
    ，以將第一級毒品海洛因摻入香菸之方法，連續施用第一級毒品海洛因多次，嗣
    為警分別於附表所示之時、地查獲，並分別扣得如附表所示之毒品及吸食器而得
    悉上情。
二、案經新竹縣警察局竹北分局報告臺灣新竹地方法院檢察署檢察官偵查起訴。
    理  由
一、上訴人即被告甲○○對於右開事實，業已於原審及本院審理時坦承不諱，而被告
    二次被查獲後於警訊時所親自採取、封緘之尿液，經送初、複驗結果，確均呈甲
    基安非他命陽性反應，第二次被查獲所採之尿液，經檢驗亦呈嗎啡陽性反應，此
    有如附表所示之新竹縣衛生局及法務部調查局出具之檢驗通知書各二份在卷可憑
    ，此外，復有被告二次被查獲時所扣得、為其所有、詳如附表所示之第一級毒品
    海洛因及第二級毒品安非他命各二包，及供其施用第二級毒品安非他命所用之吸
    食器一個扣案在卷可考，被告之自白核與事實相符。又被告前因施用毒品案件，
    先後經臺灣新竹地方法院裁定送觀察、勒戒後，第一次經認無繼續施用毒品之傾
    向，經檢察官為不起訴處分確定，第二次認有繼續施用毒品之傾向，亦經臺灣新
    竹地方法院裁定施以強制戒治，有上開不起訴處分書、裁定書、臺灣新竹地方法
    院檢察署刑案資料查註紀錄表及本院被告全國前案紀錄表等在卷足憑，其再犯本
    件施用毒品罪為三犯，本件事證已臻明確，被告之施用第一級毒品海洛因及第二
    級毒品安非他命之犯行均堪以認定。
二、核被告甲○○所為，係犯毒品危害防制條例第十條第一項之施用第一級毒品海洛
    因罪及同條第二項之施用第二級毒品安非他命罪。其分別持有第一級毒品海洛因
    與第二級毒品安非他命之低度行為，應分別為其施用第一級毒品及施用第二級毒
    品之高度行為所吸收，均不另論罪。被告先後分別多次施用第一級毒品及第二級
    毒品之犯行，均時間緊接、手法雷同，所犯係犯罪構成要件相同之罪，顯均係基
    於概括之犯意反覆為之，應均依刑法第五十六條連續犯之規定分別論以一連續施
    用第一級毒品海洛因罪及一連續施用第二級毒品安非他命罪，並均分別依法加重
    其刑。又其所犯上開施用第一級毒品及施用第二級毒品二罪間，犯意各別，行為
    互異，罪名不同，應予分論併罰。末查，被告甲○○於八十八年間，因妨害兵役
    治罪條例案件，經臺灣新竹地方法院判處有期徒刑三月，如易科罰金以三百元折
    算壹日確定，並於八十九年二月一日易科罰金執行完畢，有臺灣新竹地方法院檢
    察署刑案資料查註紀錄表（見偵字第二九三九號卷第三十頁）及本院被告全國前
    案紀錄表各一份在卷足參，其於受有期徒刑之執行完畢後五年以內再犯本件最重
    本刑為有期徒刑以上之二罪，均為累犯，依刑法第四十七條規定加重其刑，並均
    遞加之。原審審酌被告一再沾染毒品，不知珍惜觀察、勒戒後已無施用毒品傾向
    及強制戒治已斷癮之機會改過自新，竟又犯本案等一切情狀，適用毒品危害防制
    條例第十條第一項、第二項、第十八條第一項前段，刑法第十一條前段、第五十
    六條、第五十一條第五款、第四十七條、第三十八條第一項第二款，就被告施用
    第一級毒品部分判處有期徒刑十月，扣案之如附表編號一、二號所示之第一級毒
    品海洛因二包，不問屬於犯人與否，均沒收銷燬；就被告施用第二級毒品部分判
    處有期徒刑七月，扣案之第二級毒品安非他命二包，不問屬於犯人與否，均沒收
    銷燬；扣案之吸食器一組係被告所有，供其施用第二級毒品安非他命所用之物，
    業據其陳明在卷，併宣告沒收之。而後合併定應執行刑為有期徒刑一年四月，再
    以另扣案之疑似第一級毒品海洛因之白色粉末一包（經標示ＲＨ (-)者），經檢
    察官送往法務部調查局鑑定（淨重二‧六七公克），其結果並無毒品反應，有詳
    如附表編號二所示法務部調查局檢驗通知書一份附卷可稽，該粉末既非違禁物，
    爰不予宣告沒收，於理由中敘明，經核並無不合。
三、被告提起上訴，指原審量刑過重云云。惟量刑乃屬法院依職權所審酌之事項，且
    原審已於判決理由欄內詳敘量刑所審酌之一切事項，本院認原審量刑並無偏重之
    情形，被告之上訴為無理由，應予駁回。
據上論斷，應依刑事訴訟法第三百六十八條，判決如主文。
本案經檢察官李金定到庭執行職務。
中    華    民    國      九十    年       八       月      三十一      日
                             臺灣高等法院刑事第二十二庭
                                 審判長法  官  林  明  俊
                                       法  官  邱  同  印
                                       法  官  胡  方  新
右正本證明與原本無異。
施用第一級毒品部分如不服本判決應於收受送達後十日內向本院提出上訴書狀，其未
敘述上訴之理由者並得於提起上訴後十日內向本院補提理由書（均須按他造當事人之
人數附繕本）。
施用第二級毒品部分不得上訴。
                                       書記官  蕭  進  忠
中    華    民    國      九十    年       八       月      三十一      日
附錄本案論罪科刑法條全文：
毒品危害防制條例第十條第一項、第二項
毒品危害防制條例第十條施用第一級毒品者，處六月以上五年以下有期徒刑。
施用第二級毒品者，處三年以下有期徒刑。
附  表：
┌──┬─────┬─────┬─────┬─────────┬────┐
│編號│ 查獲時間 │ 查獲地點 │ 扣得物品 │尿液及毒品檢驗報告│備    註│
├──┼─────┼─────┼─────┼─────────┼────┤
│ 一 │八十九年五│新竹市明湖│(1)第一級毒│(1)新竹縣衛生局八十│八十九年│
│    │月二十九日│路「湖山汽│  品海洛因│  九年六月九日竹縣│度毒偵字│
│    │上午十一時│車旅館」五│  壹包（淨│  衛六字第八九一Ｏ│第一四八│
│    │三十分許  │Ｏ二房    │  重Ｏ‧一│  Ｏ八號尿液檢驗單│一號偵查│
│    │          │          │  公克），│(2)法務部調查局八十│卷      │
│    │          │          │(2)第二級毒│  九年十一月二十二│        │
│    │          │          │  品安非他│  日（八九）陸（一│        │
│    │          │          │  命一包（│  ）字第八九Ｏ八六│        │
│    │          │          │  毛重三‧│  七九Ｏ號檢驗通知│        │
│    │          │          │  三公克）│  書（尿液），    │ │
│    │          │          │(3)吸食器一│(3)法務部調查局八十│        │
│    │          │          │  組      │  九年七月二十四日│        │
│    │          │          │          │  00000000│        │
│    │          │          │          │  號鑑定通知書（海│        │
│    │          │          │          │  洛因）          │        │
├──┼─────┼─────┼─────┼─────────┼────┤
│ 二 │八十九年十│新竹縣竹北│(1)第一級毒│(1)新竹縣衛生局八十│(1)八十九│
│    │二月十五日│市○○路一│  品海洛因│  九年十二月二十六│  年度毒│
│    │凌晨零時三│八六巷九弄│  壹包（淨│  日竹縣衛六字第八│  偵字第│
│    │十分許    │三號五樓  │  重一‧五│  九一九Ｏ一號尿液│  一四八│
│    │          │          │  七公克）│  檢驗單          │  一號偵│
│    │          │          │(2)第二級毒│(2)法務部調查局九十│  查卷，│
│    │          │          │  品安非他│  年三月六日（九十│(2)扣得白│
│    │          │          │  命一包（│  ）陸（一）字第九│  色粉末│
│    │          │          │  毛重Ｏ‧│  0000000號│  經標示│
│    │          │          │  三公克）│  檢驗通知書（尿液│  RH(-) │
│    │          │          │          │  ）              │  者，並│
│    │          │          │          │(3)法務部調查局九十│  無毒品│
│    │          │          │          │  年一月十日出具九│  反應，│
│    │          │          │          │  0000000號│        │
│    │          │          │          │  鑑定通知書（海洛│        │
│    │          │          │          │  因）            │        │
└──┴─────┴─────┴─────┴─────────┴────┘


司法院資訊處製作；財團法人民間司法改革基金會備份。
